臺灣士林地方法院民事裁定
110年度消債清字第6號
債  務  人  施仁道  
代  理  人  莊志成律師(法律扶助律師)
上列債務人聲請清算事件，本院裁定如下：
    主  文
債務人施仁道自中華民國一百一十年十月二十一日十七時起開始
清算程序。
命司法事務官進行本件清算程序。
    理  由
一、按債務人對於金融機構負債務者，在聲請更生或清算前，應
    向最大債權金融機構請求協商債務清償方案，或向其住、居
    所地之法院或鄉、鎮、市、區調解委員會聲請債務清理之調
    解，消費者債務清理條例（下稱消債條例）第151條第1項定
    有明文。次按債務人不能清償債務或有不能清償之虞者，於
    法院裁定開始更生程序或許可和解或宣告破產前，得依消債
    條例所定清算程序，向法院聲請清算，觀諸消債條例第3條
    、第80條規定自明。又法院開始清算程序之裁定，應載明其
    年、月、日、時，並即時發生效力；法院裁定開始更生或清
    算程序後，得命司法事務官進行更生或清算程序；必要時得
    選任律師、會計師或其他適當之自然人或法人一人為監督人
    或管理人，同條例第83條第1項、第16條第1項亦各有明文。
二、聲請意旨略以：伊有不能清償債務情事，前已向法院聲請與
    最大債權金融機構調解，惟調解不成立。又伊未經法院裁定
    開始更生程序或許可和解或宣告破產，爰依法聲請清算等語
    。
三、經查，債務人所主張之上開事實，有債務人全戶戶籍謄本（
    見本院卷第47頁）、財團法人金融聯合徵信中心當事人綜合
    信用報告之協商前置專用債權人清冊【見本院109年度司消
    債調字第396號卷（下稱消債調卷）第8至9頁】、調解不成
    立通知書（見消債調卷第98頁）、107、108年度綜合所得稅
    各類所得資料清單及全國財產稅總歸戶財產查詢清單（見消
    債調卷第10至11頁）、勞工保險被保險人投保資料表（見消
    債調卷第12頁）、中華民國人壽保險商業同業公會保險業通
    報作業資訊系統資料查詢結果表（見本院卷第86頁）、租賃
    契約（見本院卷第48至51頁）、臺北市政府都市發展局租金
    補貼核定函（見本院卷第95至100頁）可稽，堪認為真實。
    參酌債務人現年55歲，目前任職於台灣新菱股份有限公司，
    每月平均薪資約新臺幣（下同）5萬2,753元（見本院卷第23
    至39頁），每月平均領有臺北市政府核發房租補助1萬650元
    （見本院卷第45、95至100頁），扣除自述每月必要支出含
    扶養費約3萬6,202元（見本院卷第46頁）後，僅餘2萬7,201
    元。而債務人名下固有坐落於臺北市中山區價值合計1,242
    萬937元（見本院卷第111至128頁鑑定報告書）之土地共9筆
    ，及新光人壽保險股份有限公司保單解約金29萬791元（見
    本院卷第141頁），然依其債權人陳報債務人之債務總額已
    達5億4,802萬9,056元（見消債調卷第33、39、42、56、70
    、74、77、78、79、87頁）觀之，足認債務人之財產、勞力
    、信用確不能清償全部債務。此外，復查無消債條例第6條
    第3項、第8條或第82條第2項所定駁回清算聲請之事由，是
    債務人聲請清算，應屬有據。爰依首揭規定，裁定開始本件
    清算程序，並命司法事務官進行本件清算程序。
四、爰裁定如主文。
中    華    民    國   110    年    10    月    21    日
                  民事第一庭  法  官  黃筠雅
以上正本係照原本作成。
本件裁定不得抗告。
中　　華　　民　　國　　110 　年　　10　　月　　21　　日
                              書記官  陳芝箖